【裁判字號】    89,易,3010
【裁判日期】    891013
【裁判案由】    竊盜
【裁判全文】
台灣台中地方法院刑事判決                        八十九年度易字第三一號
    公  訴  人  台灣台中地方法院檢察署檢察官
    被      告  乙○○
右列被告因竊盜案件，經檢察官提起公訴（八十九年度偵字第一二九八三號），本院
判決如左：
    主    文
乙○○連續攜帶兇器竊盜，處有期徒刑柒月。扣案之剪刀壹支、菜刀壹支及塑膠袋貳
只，均沒收。
    事    實
一、乙○○基於意圖為自己不法所有之概括犯意，於民國八十九年六月中旬某日，攜
    帶其所有客觀上足以傷害人身體之兇器剪刀與菜刀各壹支，以及其所有之塑膠袋
    三只，至台中縣清水鎮○○路二００巷一八號前水溝邊，以上開剪刀及菜刀割斷
    甲○○所有之電纜線長約二百公尺後，將竊得之電纜線置放於上開塑膠袋內以圖
    販售，得手後並已售得約新台幣（下同）三百餘元供己花用。其後復承上開同一
    犯意，於同年七月二十八日下午八時三十分許，攜帶其所有客觀上足以傷害人身
    體之兇器即上開同一之剪刀與菜刀各壹支，以及塑膠袋二只，在上開同一處所，
    以同一方式剪下甲○○所有之電纜線長三十二公尺，嗣於同日下午九時三十分許
    ，為甲○○當場發現並報警處理，並扣得乙○○所有，供犯罪所用之剪刀、菜刀
    各壹支及塑膠袋二只。
二、案經台中縣警察局清水分局報請台灣台中地方法院檢察署檢察官偵查起訴。
    理    由
一、訊據被告乙○○固對於其先後於上開時日，持其所有之剪刀及塑膠袋，至上開地
    點取走電纜線以圖供己販售等情供承不諱，惟仍矢口否認其有何攜帶兇器竊盜之
    犯行，辯稱：八十九年六月中旬，其並未攜帶扣案之菜刀至上址，該把菜刀係同
    年七月二十八日，甫在同一地點拾獲，且其攜帶剪刀並非剪電纜線所用，而是用
    來剪取綁塑膠袋之塑膠繩，其僅係撿拾成捆丟棄在地上之電纜線，並非竊盜云云
    。惟查：被告乙○○確先後於上開時、地，持上開剪刀與菜刀等兇器以及塑膠袋
    等工具竊取上開電纜線等情，業據被告乙○○於警局、偵查中供承屬實，核與被
    害人甲○○於警局及本院審理中指陳，其於八十九年六月中旬時即見被告持扣案
    之菜刀及剪刀剪斷電纜線竊盜等語情節相符，復有現場照片四幀及贓物認領保管
    單附卷足憑，且有剪刀與菜刀各一支及塑膠袋二只扣案可憑，足見被告乙○○事
    後翻異前詞所辯，顯係試圖矯飾之詞，委無足採，其確持上開兇器竊盜無疑，蓋
    以上開電纜線既係延水溝旁設置供被害人甲○○發動抽水馬達所用，何以有未經
    被告以工具剪斷即加以成捆棄置之可能。是本件事證明確，被告乙○○上開犯行
    ，應堪認定。
二、扣案之剪刀及菜刀各壹支，均質材堅硬，刀面銳利，在客觀上均已足以對於人之
    身體、生命構成威脅，自均屬兇器。核被告乙○○上開所為，均係犯刑法第三百
    二十一條第一項第三款之攜帶兇器竊盜罪。被告先後二次攜帶兇器竊盜之犯行，
    時間緊接，所犯構成要件相同之罪，顯係基於概括犯意為之，為連續犯，應依刑
    法第五十六條之規定，論以攜帶兇器竊盜罪一罪，並加重其刑。爰審酌被告犯罪
    之動機、手段、所生之危害非鉅，然犯罪後仍不知悔悟，試圖狡辯之態度等一切
    情狀，量處如主文所示之刑。扣案之剪刀、菜刀各壹支及塑膠袋二只，均係被告
    乙○○所有，供本件犯罪所用之物，業據被告乙○○於警局中供承在卷，應依刑
    法第三十八第一項第二款之規定宣告沒收。至被告乙○○於八十九年六月中旬竊
    盜所用之塑膠袋三只，因被告乙○○陳稱其所有之塑膠袋甚多，已無法確認是否
    扣案之上開塑膠袋，是未免日後執行之困難，爰不為沒收之諭知，附此敘明。
三、至公訴人以被告乙○○尚於八十九年七月三日，攜帶兇器至上開同一處所竊取電
    纜線，因認被告另涉有攜帶兇器竊盜之犯行云云。惟查上開事實，不僅為被告乙
    ○○所否認，且被害人甲○○於本院審理中亦陳稱，被告乙○○僅先後於六月中
    旬及七月二十八日竊取二次，足見被告辯稱其並未另於上開時日竊盜等情屬實，
    是此部份自屬不能證明被告犯罪，此外復查無其他積極證據足證被告涉犯上開竊
    盜犯行，原應為無罪之諭知，惟公訴人認此部份與前開有罪部分之事實，有連續
    犯之裁判上一罪關係，爰不另為無罪之諭知，附此敘明。
據上論斷，應依刑事訴訟法第二百九十九條第一項前段，刑法第五十六條、第三百二
十一條第一項第三款、第三十八第一項第二款，判決如主文。
中      華      民      國      八十九    年      十    月    十三      日
                                      台灣台中地方法院刑事第六庭
                                          法  官  許  惠  瑜
右正本證明與原本無異。
如不服本判決，應於判決送達後十日內向本院提出上訴狀，上訴於臺灣高等法院臺中
分院( 須附繕本 )。
                                          書記官
中      華      民      國      八十九    年      十    月    十六      日
附錄條文：
刑法第三百二十一條第一項：犯竊盜罪而有左列情形之一者，處六月以上五年以下有
期徒刑：
三、攜帶兇器而犯之者。


司法院資訊處製作；財團法人民間司法改革基金會備份。
